【裁判字號】    95,聲,2212
【裁判日期】    950929
【裁判案由】    聲請宣告沒收違禁物
【裁判全文】
臺灣板橋地方法院刑事裁定              95年度聲字第2212號
聲  請  人  臺灣板橋地方法院檢察署檢察官
被      告  吳若禎
上列聲請人因被告違反毒品危害防制條例案件，聲請宣告沒收違
禁物（95年度聲沒字第470 號），本院裁定如下：
    主  文
聲請駁回。
    理  由
一、本件聲請意旨略以：臺灣板橋地方法院檢察署95年度毒偵字
    第345 號被告吳若禎違反毒品危害防制條例案件，業經不起
    訴處分確定，惟扣案之安非他命 2包（總淨重0.07公克，各
    取0.01公克化驗，驗餘總淨重0.05公克），為毒品危害防制
    條例第2 條第2 項第2 款所規定之第二級毒品，爰依法聲請
    裁定沒收並銷燬之等語。
二、按違禁物得單獨宣告沒收，且違禁物不問屬於犯人與否沒收
    之；又安非他命業經毒品危害防制條例第2 條第2 項第2 款
    列為第二級毒品，並禁止製造、運輸、販賣、施用、持有，
    而毒品及專供施用毒品所用之器具，依同法第18條第1 項前
    段規定，應予沒收銷燬之，易言之，違反上開禁止規定而查
    獲之毒品、器具，不問屬於犯人與否，均沒收並銷燬之，刑
    法第38條第1 項第1 款、第2 項、修正前第40條但書（查刑
    法業於95年7 月1 日修正施行，而屬於科刑規範之刑法第40
    條規定，亦在修正之列，其中有關違禁物得單獨宣告沒收之
    規定，因無主刑，其變更適用之準據法乃逕依修正後刑法第
    2 條第1 項之規定為之，經比較新舊法後，二者規定尚無不
    同，僅條號由原第40條但書，修正為第40條第2 項，是被告
    行為後之法律並無有利於行為人，爰依修正後刑法第2 條第
    1 項前段規定，適用行為時之修正前刑法第40條但書規定）
    ，毒品危害防制條例第2 條第2 項第2 款、第4 條第2 項、
    第10條第2 項、第11條第2 項及第18條第1 項前段，分別定
    有明文。
三、經查：
（一）、扣案之白色透明結晶體2 包，經臺北市政府警察局刑事
        鑑識中心鑑驗結果，確含有第二級毒品甲基安非他命、
        N-N 二甲基安非他命成分，總淨重0.07公克（各取0.01
        公克化驗，驗餘總淨重0.05公克），有該局95年4 月6
        日北市鑑毒字第1286號鑑驗通知書、95年度保管字第
        3861 號 贓證物品清單各1 紙、本件扣案第二級毒品安
        非他命照片2 幀各在卷可稽（95年毒偵字第345 號偵查
        卷第44 頁 、48頁，94年度毒偵字第6435號偵查卷第53
        、55頁）。
（二）、且被告吳若禎前於94年7 月7 日下午2 時20分許為警採
        尿回溯96小時內某時，在不詳地點施用安非他命乙次，
        嗣於94年7 月7 日上午11時10分許，為警在臺北縣中和
        市○○路155 號2 樓查獲違反毒品危害防制條例案件（
        94年度毒偵字第3760號），經本院於94年11月3 日，以
        94年度簡字第4771號判決，判處有期徒刑4 月，並於95
        年2 月17日確定等情，此有上開判決書及臺灣板橋地方
        法院檢察署公務電話紀錄表（95年度毒偵字第345 號偵
        查卷第35、37頁）各1 份在卷足憑。而本件被告之犯罪
        時間，係於94年10月24日，與上開判決認定之94年7月7
        日之犯罪時間有連續犯之關係，屬於連續犯之裁判上一
        罪關係，應為前案確定判決效力之所及，自不得再行追
        訴，遂由臺灣板橋地方法院檢察署檢察官於95年2 月22
        日，以95年度毒偵字第345 號為不起訴處分確定在案，
        亦有上開不起訴處分書1 份在卷足參（95年毒偵字第34
        5 號偵查卷第38頁）。
（三）、惟查，被告吳若禎於前開時、地，與吳若祺、簡鉦晏（
        另案偵辦）共同為警查獲，且另案被告吳若祺、簡鉦晏
        等二人因共同連續販賣第一級毒品海洛因、第二級毒品
        安非他命案件，經臺灣板橋地方法院檢察署檢察官以94
        年度偵字第18230 、18233 號起訴，並由本院於95 年7
        月26日以94年度訴字第3007號判決就另案被告二人所犯
        共同連續販賣第一級毒品海洛因罪皆判處無期徒刑，均
        褫奪公權終身；就另案被告二人所犯共同連續販賣第二
        級毒品安非他命罪，皆處有期徒刑10年；皆應執行無期
        徒刑，均褫奪公權終身等情，此有本院前開判決電腦列
        印資料1 份附卷足佐。惟查，本件查扣之第二級毒品安
        非他命2 包，總淨重0.07公克（各取0.01公克化驗，驗
        餘總淨重0. 05 公克），核與另案被告吳若祺、簡鉦晏
        等二人所涉共同連續販賣第一級毒品海洛因、第二級毒
        品安非他命罪有所關連，並經另案被告吳若祺、簡鉦晏
        所犯前開本院94年度訴字第3007號判決事實所認定係「
        在吳若祺之姐吳若禎（即本案被告）之房間扣得【阿勝
        】所有，供其與吳若祺及簡鉦晏等人販賣毒品海洛因與
        安非他命所用之、、、，毒品安非他命二包（驗餘總淨
        重0. 05 公克），、、、。」，此有上開列印判決在卷
        可稽。由上可知，上開扣案之第二級毒品安非他命2 包
        ，總淨重0.07公克（各取0.01公克化驗，驗餘總淨重0.
        05公克），因屬另案被告吳若祺、簡鉦晏等二人販賣毒
        品案件相關之重要證物，不宜於本案逕予宣告沒收銷燬
        。從而，本件聲請人聲請將前揭第二級毒品安非他命2
        包（驗餘總淨重0.05公克）沒收銷燬部分，經核尚有未
        洽，不應准許，應予駁回。
四、爰依刑事訴訟法第220 條，裁定如主文。
中    華    民    國    95    年    9     月    29    日
                      刑事第五庭    法  官  陳坤地
上列正本證明與原本無異。
如不服本裁定，應於裁定送達後5日內向本院提出抗告狀。
                                    書記官  李淑秋
中    華    民    國    95    年    10    月    5     日


司法院資訊處製作；財團法人民間司法改革基金會備份。
